# 请教陈版主，这种公司结构是否应纳入合并范围，应如何核算

提问人：leclerc 时间：2020-08-21 12:33:14
微信图片_20200821172313.png_20200821172313.png (107.47 KB, 下载次数: 0)
6 天前 上传
A公司与C基金合伙企业成立了一家B公司（A公司出资0.2亿占1.21%的股份，C出资16.3亿占98.79%的股份），同时C基金是由D资产管理计划（出资15.3亿）和A公司（出资 1 亿）成立的。C基金中D出资部分根据相关条款实际为“明股实债”，由A公司或由B公司定期支付利息（谁有钱谁支付）。B公司把收到投资，全部转给A公司（或直接支付A公司实施的项目），B无其他业务。请教陈班主，这种需要纳入合并范围吗？账务应该如何处理。是否有更好的账务处理办法反应经济实质。

回答人：chenyiwei
该交易的目的是为A获取融资，实际外部出资人D的本金安全和收益最终由A保障，因此A应将B、C纳入合并报表范围。在A的合并报表层面，仅体现外部资金方D的出资及归属于D的收益（利息支出）。